臺灣高雄地方法院交通事件裁定　　　　　　　　　　九十三年度交聲字第七二三號
　　原處分機關　高雄市政府交通事件裁決處
　　異　議　人
　　即受處分人　乙○○　男　四十歲（民國五十三年四月一日生）
右列異議人因聲明異議案件，對於高雄市交通事件裁決處九十三年十二月八日所為之
處分（原處分：高市交裁警字第三二─Ｚ00000000號），聲明異議，本院裁
定如左：
    主  文
異議駁回。
    理  由
一、原處分意旨略以：異議人即受處分人乙○○於九十二年十一月八日上午八時三十
    三分許，在國道十號公路第二十三點二公里北向處，駕駛車號ＺＩ一五八九九號
    自用小客車超速行駛，經警當場舉發「行速一一四公里，限速九０公里，超速二
    十四公里」之違規，乃依道路交通管理處罰條例第三十三條第一項規定，裁處罰
    鍰新臺幣（下同）六千元，並依同條例第六十三條第一項第一款規定，記違規點
    數一點。
二、異議意旨略以：異議人當時駕駛該車行駛於南二高國道十號公路上，遭國道第八
    交通警察隊田寮分隊員警欄下，只稱以雷達測得異議人超速，並要求其簽名，惟
    當時同行車輛甚多，甚至有他車超前該車，如何判定係該車超速，經向該分隊陳
    情，也無具體憑據可資證明，爰依法聲明異議等語。
三、按汽車行駛於高速公路或設站管制之道路，而不遵管制之規定者，處汽車駕駛人
    新臺幣三千元以上六千元以下罰鍰，並予記點，道路交通管理處罰條例第三十三
    條第一項、第六十三條第一項第一款定有明文。
四、經查：
（一）本件異議人於九十二年十一月八日上午八時三十三許，駕駛車號ＺＩ一五八九
      九號自用小客車，行經國道十號公路第二十三點二公里北向處，為執勤員警甲
      ○○、陳明陽以雷射測速槍測得其行車速度為時速一一四公里，而該路段最高
      速限為時速九十公里，超速二十四公里，且該隊警車配發之雷達測速器均經經
      濟部標準檢驗局檢定合格，車道中行駛車輛進入雷達測速範圍內，每部車輛行
      速不同，雷達測速器所顯示速度亦不同，當車輛行駛超速時，雷達測速器營幕
      即顯示其速度並予鎖定，執勤人員監視確認無誤後才予攔查，並告知違規事實
      後，請違規人檢視測速器屏幕數據後，再予當場製單舉發等情，有內政部警政
      署國道公路警察局第八警察隊九十二年十二月二十二日公警國八交訴字第０九
      二０００三五八三號書函、雷達測速儀檢定合格證書及內政部警政署國道公路
      警察局舉發通知單等各一件附卷可稽，異議人亦陳述當場看到測速儀器數值已
      逾一百十公里，並於舉發通知單上簽名後收受通知聯，可認舉發當時異議人行
      駛高速公路上應有超速情事。
（二）異議人就當場舉發固以同時駛於內線車道之其他車輛速度更快，卻未遭舉發，
      又員警舉發未附照片等具體證據等節據以爭執，惟證人即時任內政部警政署國
      道高速公路警察局第八警察隊田寮分隊員警甲○○到庭結證稱以：舉發當時車
      流量並不多，又偵測的方式是將雷達測速器朝外架在車窗玻璃處，測速器會隨
      車道上車輛行車速度而跳動，當車速逾時速一百零一公里以上，雷達會自動鎖
      定，員警取締者是鎖定後的第一部車輛，其他車輛若同時超速即無法鎖定，而
      異議人所駕駛車輛是當時雷達鎖定後目視的第一部車輛，所以能確認是雷達所
      鎖定車輛；又因以雷達測逮鎖定方式，所以沒有測試紙，且當場攔停告發，不
      屬逕行舉發，亦無舉發照片，當時有請駕駛人確認測速器上數值後簽名等語（
      本院九十四年一月十一日訊問筆錄），並提出雷達測速儀檢定合格證書一紙為
      佐，可見員警舉發時使用之雷射測速器係利用雷達自動測速，鎖定單一車輛後
      進行取締，而異議人所駕駛車輛是雷達鎖定後之第一部車輛，應無誤測其餘非
      鎖定車輛車速之可能。且上開雷射測速槍乃科學儀器，並經經濟部標準檢驗局
      於九十二年十一月六日檢定合格，有效期間至九十三年十一月三十日，且規格
      確屬非照相式，致無法拍照存底，有該局上開合格證書可證，可見本件雖無舉
      發照片或測試紙可供事後查對，惟舉發員警所使用雷射測速器應屬精確可靠，
      縱使異議人所駕車輛之速度記錄器所顯示之時速與前開雷達測速儀器測得之結
      果不符，亦難認前開儀器之測量有誤。
（三）交通警員製單舉發違反道路交通管理處罰條例所列之違規行為，係公務員基於
      職務上權力，依法就特定之具體事件所為具公法上效果之單方行政行為，基於
      公務員為公法上行為具有公信力之原則，該行政處分合法適當應堪認定，從而
      異議人未就執勤警員之舉發有何瑕疵，提出證明方法以供調查，而不足以推翻
      舉發事實，且證人與異議人素不相識，復無怨隙，其應無甘冒觸犯刑法偽證罪
      之風險而設詞誣攀，並捏造事實違法取締異議人之虞，則執勤員警本其維護交
      通秩序、安全職責所為之舉發，自應受到合法、正確之推定。
（四）從而，異議人所駕駛前開汽車確有以高於速限十四公里行駛之違規事實，洵堪
      認定。異議人辯稱他車同有超速情事未被取締而主張不法之平等，本無理由，
      又率認舉發超速尚乏具體證據，亦不足採信。原處分機關據以援引道路交通管
      理處罰條例第三十三條第一項、六十三條第一項第一款之規定，對異議人裁處
      罰鍰六千元，並記違規點數一點，尚無違誤之處，異議人所為異議委無理由，
      應予駁回。
五、據上論斷，應依道路交通案件處理法第十九條，裁定如主文。
中　　　華　　　民　　　國　　九十四　　年　　　一　　　月　　 十二 　　日
                                  臺灣高雄地方法院交通法庭
                                      法　官  林瑋桓
右正本證明與原本無異。
如不服本裁定應於送達後五日內向本院提出抗告狀。
                                      書記官  謝群育
中　　　華　　　民　　　國　　九十四　　年　　　一　　　月　　 十四 　　日
